【裁判字號】    91,重訴,66
【裁判日期】    920328
【裁判案由】    毒品危害防制條例
【裁判全文】
臺灣桃園地方法院刑事判決                          九十一年度重訴字第六六號
    公  訴  人  臺灣桃園地方法院檢察署檢察官
    被      告  乙○○
    選任辯護人  陳德義
右列被告因違反毒品危害防制條例案等案件，經檢察官提起公訴（九十一年度偵字第
二一一０七號），本院判決如左：
    主      文
乙○○共同運輸第一級毒品，處有期徒刑拾伍年。扣案第一級毒品海洛因合計淨重參
佰參拾點柒玖公克沒收銷燬之。扣案之球鞋壹雙、毒品內包裝保險套貳個、外包裝塑
膠袋貳個沒收。
    事      實
一、乙○○於民國（下同）九十一年十一月二十二日在泰國曼谷機場中華航空公司櫃
    台劃位後，有一通曉華語之泰國成年男子與之搭訕，以新台幣（下同）十萬元之
    代價誘其為之私運管制物品即第一級毒品海洛因入境台灣，並約定通關後會有人
    與之接應付款，乙○○聞言利令智昏遂予以允諾而與之基於共同犯意聯絡，由該
    泰國人提供每只球鞋內均藏有以保險套為內包裝、外套一般塑膠袋之海洛因一包
    之球鞋一雙，乙○○則穿上該雙球鞋，搭乘中華航空公司第０六六號班機於同日
    十四時三十分許，扺達我國桃園中正國際機場，經第一航廈入境海關綠線第十三
    號檢查台通關時，因形跡可疑為財政部台北關稅局海關關員在其所穿球鞋內起出
    前開海洛因毒品，合計驗餘淨重三百三十‧七九公克，包裝重三十四．０六公克
    ，純度八六‧一七％，純質淨重二百八十五‧０四公克。
二、案經財政部關稅局會同法務部調查局桃園調查站移送台灣桃園地方法院檢察署檢
    察官偵查起訴。
    理      由
一、右揭事實，訊據被告乙○○矢口否認，辯稱：遭查獲內藏毒品之球鞋係在返台前
    三天，至泰國某寺廟進香，因廟方規定進入廟內須脫鞋，遂將所穿球鞋脫下置於
    廟方所準備之鞋櫃內，迨進香完畢欲走出廟寺時，發現所穿球鞋不見，經向管理
    員反應，該管理員即拿另雙球鞋賠償，事後沒有任何人與其接觸，根本不知球鞋
    內有毒品云云，並舉證人甲○○以實其球鞋失竊之說法。經查，證人甲○○固到
    庭證述其確有與被告至泰國寺廟進香，被告並因而失竊鞋子，而經廟方賠償另雙
    球鞋，惟就被告三日後在泰國曼谷機場登機返國時，所穿球鞋是否即為該雙球鞋
    一節，其並未能證明，況且被告於財政部台北關稅局接受調查時，即已表明證人
    甲○○並不知其受人之託，運送管制物品，是證人甲○○之證述與本案之待證事
    項不具關聯性，自無從資為被告有利認定之基礎。次查，本案遭查獲之白色粉末
    ，經法務部調查檢驗結果含有海洛因成分，合計淨重三百三十‧七九公克，包裝
    重三十四．０六公克，純度八六‧一七％，純質淨重二百八十五‧０四公克，有
    該局之鑑定通知書附卷可稽，量多純度高，價值達數百萬元之譜，必非無主之物
    ，且擁有者欲藉以販賣換取金錢之目的甚明，從而該批毒品擁有者，對於該批毒
    品在未終局地換得金錢前，就其流向，衡情自會嚴密掌控，以防流通過程中遭人
    覬覦私吞，然觀諸被告供述其於返國前三日取得該雙藏有毒品之球鞋後迄返國該
    日均無人與之接觸等語，前揭毒品猶如無主之物，跟隨「不知情」之被告先在泰
    國境內四處遊走，最後竟飄洋過海進入我國境內，其情不合常理至極，是被告就
    此所供，實難令人採信。再查，右揭犯罪事實，迭據被告於財政部台北關稅局調
    查時、法務部調查局桃園縣調查站訊問時及檢察官初次偵訊時坦承不諱，而依經
    驗法則判斷，被告案發時之供述較少權衡利害得失或受他人干預，比之事後翻異
    之詞為可採，故被告於調查局應訊時及檢察官初次偵訊時之自白，自值採信，且
    有如主文所示等物扣案可稽，其運輸第一級毒品之事實，事證明確，堪以認定。
二、按海洛因係行政院依懲治走私條例第二條第四項授權公告之「甲項管制進出口物
    品」，並為毒品危害防制條例第二條第二項第一款所稱之第一級毒品。故核被告
    乙○○私運管制進口之第一級毒品海洛因進入我國國境，係犯懲治走私條例第二
    條第一項之私運管制物品進口逾公告數額罪及毒品危害防制條例第四條第一項之
    運輸第一級毒品罪，至其持有第一級毒品之低度行為，則應為運輸之高度行為吸
    收，不另論罪。右開二犯行，被告與該不詳姓名之泰國人間有犯意連絡及行為分
    擔，為共同正犯。又渠係以一個私擅攜運之行為，同時觸犯前開二罪，應依想像
    競合犯之規定，從一重以運輸第一級毒品罪處斷。又被告前從未曾有任何犯罪紀
    錄，有台灣高等法院被告全國前案紀錄可稽，僅一時心生貪念，心存僥倖，接受
    他人所託載運毒品，對於所運毒品之數量之多寡，並無所悉，核其情節若處以本
    罪法定最低度之刑無期徒刑，似嫌過重，爰依刑法第五十九條減輕其刑。茲審酌
    被告之品行、智識程度、犯罪之動機、所生損害及犯後態度等情狀，量處如主文
    所示之刑。至於公訴人求處無期徒刑等語，顯未斟酌本件有刑法第五十九條之情
    ，自難依其所請，併予敘明。
三、扣案海洛因合計驗餘淨重三百三十‧七九公克，係屬第一級毒品，應依毒品危害
    防制條例第十八條第一項前段規定，諭知沒收銷燬之。扣案之球鞋一雙、毒品內
    包裝保險套二個、外包裝塑膠袋二只，悉為包裝、綑紮毒品以利私運之用，為供
    運輸毒品犯罪所用之物，且為共犯之泰國男子提供自堪認屬之所有，均應依毒品
    危害防制條第十九條第一項之規定，宣告沒收。至扣案小塑膠袋一包則與本案犯
    罪情節無關，自無庸諭知沒收。
據上論斷，應依刑事訴訟法第二百九十九條第一項前段，毒品危害防制條第四條第一
項、第十八條第一項前段、第十九條第一項，懲治走私條例第二條第一項、第十一條
，刑法第十一條前段、第二十八條、第五十五條、第五十九條，判決如主文。
本案經檢察官李山明到庭執行職務。
中        華        民        國     九十二   年   三   月   二十八     日
                              臺灣桃園地方法院刑事第一庭
                                  審判長法  官   吳 爭 奇
                                        法  官   曾 雨 明
                                        法  官   潘 政 宏
右正本證明與原本無異。
如不服本判決，應於判決送達後十日內向本院提出上訴狀( 應附繕本 )，上訴於
臺灣高等法院。
                                        書記官   王 月 香
中        華        民        國    九十二    年    四    月     三     日
附錄論罪科刑法條
毒品危害防制條例第四條第一項
製造、運輸、販賣第一級毒品者，處死刑或無期徒刑；處無期徒刑者，得併科新台幣
一千萬元以下罰金。


司法院資訊處製作；財團法人民間司法改革基金會備份。
